# 关于上市公司投资合伙企业

提问人：leihj2013 时间：2015-03-19 11:35:53
请教陈版，上市公司投资合伙企业，该上市公司不是执行合伙事务的合伙人（执行合伙人事务的合伙人对外代表企业并执行合伙事务，其他合伙人不再执行合伙企业事务。执行合伙企业事务的合伙人执行事务所产生的收益归全体合伙人，所产生的亏损和民事责任由全体合伙人按照本协议约定承担。），那么上市公司对合伙企业的投资是否属于可供金融资产？

回答人：chenyiwei
不一定，不能过于绝对的表述。虽然上市公司只能作为有限合伙人，但很多情况下普通合伙人的角色是有限合伙人的代理人，是有限合伙人聘请的职业理财经理人，且合伙企业的决策机制和治理结构与公司相比更加灵活，在此情况下持有权益份额较大的有限合伙人也很可能对合伙企业拥有控制或重大影响。

提问人：leihj2013 时间：2015-03-20 19:06:05
谢谢，协议中若约定 1 、合伙企业投资的项目与上市公司主业有关， 2 、要符合上市公司的经营战略， 3 、具有对投资项目的优先合作权， 4 、年收益率不低于某个点（如5%）。 综上所述，上市公司是不是具有控制而非重大影响？

回答人：chenyiwei
这种约定下，上市公司在投资项目的选择和退出等投资决策方面是否具有主导的权力？年收益率由谁负责保证？预计实际行使该保底条款的可能性大小？